臺灣臺南地方法院刑事判決
111年度交簡上字第195號
上  訴  人  
即  被  告  陳安信


上列上訴人因過失傷害案件，不服本院民國111年7月15日111年
度交簡字第2540號所為第一審刑事簡易判決（聲請簡易判決處刑
書案號：111年度偵字第12982號），提起上訴，本院管轄之第二
審合議庭判決如下：
    主  文
原判決撤銷。
陳安信犯過失傷害罪，處拘役伍拾日，如易科罰金，以新臺幣壹
仟元折算壹日。緩刑貳年，並應依附件之本院一一一年度營司簡
調字第四二八號調解筆錄所載內容履行損害賠償。
    事  實
一、陳安信於民國110年11月14日下午5時56分許，駕駛車牌號碼
    000-0000號自用小客車，沿臺南市○道○號公路內側車道由北
    往南方向行駛，行經臺南市○道○號公路南向319.9公里內側
    車道時，其本應注意汽車在同一車道行駛時，除擬超越前車
    外，後車與前車之間應保持隨時可以煞停之距離，而依當時
    天候晴、夜間有照明、路面乾燥、無缺陷、無障礙物、視距
    良好，並無不能注意之情形，竟疏未注意及此，貿然前行，
    因而追撞同向前方由張蘊慈所駕駛之車牌號碼000-0000號自
    用小客車，致張蘊慈前開自小客車再往前推撞前方車輛，張
    蘊慈並因此受有頸部扭傷拉傷、挫傷等傷害。
二、案經張蘊慈訴由內政部警政署國道公路警察局第八公路警察
    大隊報告臺灣臺南地方檢察署檢察官偵查後聲請簡易判決處
    刑。
    理  由
一、程序方面： 
  ㈠按被告以外之人於審判外之言詞或書面陳述，除法律有規定
    者外，不得作為證據；又被告以外之人於審判外之陳述，雖
    不符同法第159條之1至第159條之4之規定，而經當事人於審
    判程序同意作為證據，法院審酌該言詞陳述或書面陳述作成
    時之情況，認為適當者，亦得為證據；而當事人、代理人或
    辯護人於法院調查證據時，知有第159條第1項不得為證據之
    情形，而未於言詞辯論終結前聲明異議者，視為有前項之同
    意，刑事訴訟法第159條第1項、第159條之5分別定有明文。
    查被告就本判決所引用被告以外之人審判外之言詞或書面陳
    述之證據能力表示沒有意見（本院卷第48頁），且迄至言詞
    辯論終結前亦未聲明異議，本院審酌該等具有傳聞證據性質
    之證據製作時之情況，尚無違法不當及證明力明顯過低之瑕
    疵，應無不宜作為證據之情事，認以之作為本案之證據，應
    屬適當，依刑事訴訟法第159條之5之規定，認該等供述證據
    資料均有證據能力。
　㈡本判決下列所引用之其餘文書證據，並無證據證明係公務員
    違背法定程序所取得，亦無顯有不可信之情況，且經本院於
    審理期日提示予被告辨識而為合法調查，該等證據自得作為
    本案裁判之資料。
二、認定犯罪事實所憑之證據及理由：
    上開犯罪事實，業據被告於本院準備程序及審理時均坦承不
    諱（本院卷第47頁、第91頁），核與證人即告訴人張蘊慈於
    警詢及偵訊時指訴之情節相符（警卷第5頁至第7頁、第35頁
    至第36頁、偵卷第5頁反面），且有安泰醫療社團法人潮州
    安泰醫院診斷證明書、茂隆骨科醫院診斷證明書、道路交通
    事故現場圖、道路交通事故調查報告表㈠、㈡、臺南市車輛行
    車事故鑑定會111年4月26日南市交鑑字第1110552421號函暨
    南鑑0000000案鑑定意見書各1份（警卷第9頁、第11頁、第2
    3頁、第25頁至第26頁、偵卷第12頁至第14頁），暨現場及
    車損照片20張、行車紀錄器錄影光碟暨晝面擷圖4張（警卷
    第41頁至第50頁、偵卷第8頁至第11頁）在卷足憑，足認被
    告前揭自白核與事實相符而應堪採信。從而本案事證明確，
    被告犯行堪以認定，應予依法論科。
三、論罪科刑及撤銷改判理由：　
　㈠核被告所為，係犯刑法第284條前段之過失傷害罪。又被告於
    肇事後，於該管公務員發覺犯罪前，在肇事現場向前往處理
    之司法警察坦承為肇事人，嗣並接受裁判之事實，有國道公
    路警察局第八公路警察大隊白河分隊道路交通事故肇事人自
    首情形紀錄表1張（警卷第31頁）在卷可參，是被告於員警
    尚不知何人犯罪前，坦承其為行為人，合於自首之要件，爰
    依刑法第62條前段之規定，減輕其刑。
  ㈡原審判決以被告上開犯行事證明確，予以論罪科刑，固非無
    見。惟被告於本院審理時，坦承犯行，且與告訴人達成調解
    ，並已履行一定之金額，此有本院111年度營司簡調字第428
    號調解筆錄在卷可佐（本院卷第95頁），是被告確已積極賠
    償告訴人之損害，而告訴人陳明願予被告緩刑機會等節，亦
    有前開調解筆錄可參，則被告過失傷害犯行之量刑基礎已有
    不同，原判決未及審酌上情，量處被告有期徒刑3月，尚有
    未洽，自應由本院予以撤銷改判。
  ㈢爰審酌車禍所生之過失傷害案件，起因於行為人之疏忽所肇
    致，在行為之本質上並非具有故意，且行為之惡性亦難與刑
    法章典中其他故意犯罪同視，本案被告因駕車不慎，致發生
    本件車禍，造成告訴人受有一定之傷勢，本不宜寬待，然念
    及被告犯後坦承犯行，並已與告訴人達成調解，犯後態度尚
    可，兼衡被告自陳其未婚，碩士畢業之智識程度，從事醫院
    行政人員相關工作，暨被告之犯罪情節、告訴人所受傷勢等
    一切情狀，量處如主文所示之刑，並諭知易科罰金之折算標
    準。
  ㈣末查，被告前未曾受有期徒刑以上刑之宣告，有其臺灣高等
    法院被告前案紀錄表1份在卷可查，本院審酌被告過去素行
    良好，因一時疏忽致罹刑章，犯後已坦承犯行，且與告訴人
    達成調解，徵得告訴人之諒解等情，足見被告積極面對自己
    過錯、有盡力彌補損害之誠意，堪信其經此科刑教訓，應當
    知所警惕而無再犯之虞，本院因認本件刑之宣告以暫不執行
    為適當，爰依刑法第74條第1項第1款規定，宣告緩刑2年。
    又按緩刑宣告，得斟酌情形，命犯罪行為人向告訴人支付相
    當數額之財產或非財產上之損害賠償，刑法第74條第2項第3
    款亦有明定。本院為確保被告於緩刑期間，能按上開調解筆
    錄所承諾之賠償金額履行，以確實收緩刑之功效，爰依前揭
    規定，併諭知被告應依本院111年度營司簡調字第428號所示
    調解筆錄內容支付損害賠償。又被告如違反上開緩刑所定負
    擔之情節重大，足認原宣告之緩刑難收預期效果，而有執行
    刑罰之必要者，依刑法第75條之1第1項之規定，得撤銷其宣
    告，附此敘明。　　
據上論斷，應依刑事訴訟法第455條之1第1項、第3項、第369條
第1項前段、第364條、第299條第1項前段，刑法第284條前段、
第62條前段、第41條第1項前段、第74條第1項第1款、第2項第3
款，刑法施行法第1條之1第1項，判決如主文。
本案經檢察官蘇榮照聲請簡易判決處刑，檢察官蘇聖涵、陳于文
到庭執行職務。
中    華    民    國    111   年    12    月    6     日
                  刑事第九庭  審判長法  官  蔡奇秀
                                    法  官  林欣玲
                                    法  官  陳碧玉
以上正本證明與原本無異。
不得上訴。
　　　　　　　　　　　　　　　　　　書記官　詹淳涵　　　
中　　華　　民　　國　　111 　年　　12　　月　　6 　　日

附錄本案論罪科刑法條全文：
中華民國刑法第284條
因過失傷害人者，處1年以下有期徒刑、拘役或10萬元以下罰金；致重傷者，處3年以下有期徒刑、拘役或30萬元以下罰金。